

> Ruolo: Digital Content Manager e UX Designer> Portfolio: https://dalilaprile.github.io/portfolio/

Esperienze Professionali

2024 - In corso - Freelance

Digital Content Manager e UX Designer

- Condotto ricerche utente e analisi dei requisiti per sviluppare contenuti efficaci e personalizzati per siti web. Gestione contenuti Wordpress. Analisi di dati e statistiche.
- Collaborato strettamente con clienti e sviluppatori per assicurare soluzioni di design funzionali che migliorano l'esperienza utente e aumentano le conversioni. Implementato test di usabilità e iterato i design basandosi sui feedback ricevuti

Settembre 2017 - Presente - Autonomo e GoStudent

Tutor Privato

- Problem Solving, Organizzazione
- Semplificazione di concetti complessi, sviluppo di strategie personalizzate, pianificazione efficace delle attività di lezione

Febbraio 2021 - Giugno 2021 - Aw Lab Agosto 2023 - Gennaio 2024 - Aw Lab

Consulente di Vendita

- ▶ Lavoro di Squadra, Adattabilità
- > Collaborazione con il team per raggiungere KPI, gestione delle priorità in un ambiente dinamico

Competenze

- Wordpress
- Hootsuite
- Figma, Adobe XD, InVision
- ▶ HTML5, CSS3, JavaScript (livello base)
- Conoscenza della lingua inglese livello B2
- > Orientamento al problem solving e pensiero critico
- Ottime capacità di gestione del tempo e pianificazione dei progetti
- Attenzione ai dettagli e precisione
- Eccellenti capacità comunicative, empatia e ascolto attivo
- Conoscenza metodologia di lavoro Agile

Profilo Professionale

Digital Content Manager con formazione universitaria in comunicazione digitale, specializzata in gestione dei social e di siti web. Appassionata nel creare contenuti coinvolgenti e intuitivi attraverso strategie centrate sull'utente e analisi dei comportamenti. Esperta nell'utilizzo di piattaforme per la gestione dei social come Hootsuite e CMS come Wordpress. Impegnata nell'apprendimento continuo e costantemente aggiornata su nuove tecnologie, tendenze dei social media e dello sviluppo web.

▶ Campi:

Comunicazione Digitale, Ricerca, Analisi e Profilazione degli interessi degli utenti, Design di Interfacce, Esperienza Utente, Definizione di strategie di marketing digitale

Istruzione e Formazione

In corso - Unitus, Università degli Studi della Tuscia

Laurea in Comunicazione, Tecnologie e Culture Digitali

- Informatica e Tecnologie della Comunicazione Digitale
 - Progettazione e analisi di sistemi interattivi
 - · Importanza dell'interfaccia utente e usabilità
 - · Prototipazione e progettazione grafica
- Interazione ed Usabilità dei Sistemi Digitali
 - · Strategie di interfaccia uomo-computer
 - · Analisi e valutazione dell'usabilità
 - · Sviluppo di interfacce per web e mobile
- Web Multimedialità e visualizzazione interattiva dei dati
 - Conoscenze relative alla visualizzazione interattiva dei dati e capacità di valutarne la qualità tecnologica
- Linguaggi e Tecnologie per il Web
 - Sviluppo web con HTML5, CSS e JavaScript
 - Dinamicità e interattività lato client
- Grafica e Design Digitale
 - Principi di comunicazione visiva e percezione
 - Progettazione grafica e uso del colore
 - Tipografia e gerarchia visiva
- Teorie e Tecniche dei Media

2024 - Google Carrer Certificates

Google UX Design Professional Certificate

- Progettazione di interfacce web centrata sull'utente e design per l'accessibilità
- Ricerca di interessi degli utenti: pianificazione, conduzione di interviste e studi di usabilità, sintesi dei risultati

2024 - UX Box Torino

UX Fundamentals, UX Advanced, User Interface Certs.

- ➤ Mappatura delle esperienze dei clienti e individuazione di punti critici per migliorare il percorso utente attraverso canali digitali.
- Usabilty e User Testing, InVision
- Copywriting, A/B Testing

2017 - Liceo Scientifico e Linguistico A. Vallone

Diploma di Maturità Scientifica - Scienze Applicate

> Votazione 100/100 e lode